---
title: "AFC"
author: "Majda & Ruxue"
output:
  html_document: default
  pdf_document: default
---

# Chargement des library

```{r}
library(tidyr) #Gérer les dataframes
library(dplyr) #Gérer les dataframes
library(lubridate) #Gérer les dates
library(FactoMineR) 
```


# Chargement des données

```{r}
rm(list=ls())
data <- read.csv("weatherAUS.csv")
str(data)
```
# Suppression des variables inutiles : Evaporation, Sunshine, Cloud9am, Cloud3pm

```{r}
data = data[, -c(6, 7, 18, 19)]
head(data)
```
# Suppression des lignes contiennes des NA

```{r}
data = data %>% drop_na()
```

# Ajout des variables Year

```{r}
data <- mutate(data, Date = as.Date(Date))
data = data %>% mutate(Year = year(Date))
head(data)
```

# Group by les lignes par location et par année

```{r}
by_loca <- data %>% group_by(Location, Year)
head(by_loca)
```
# Visualisation de nombre de jours effectifs par année par ville
```{r}
head(by_loca %>% count())
```


# Extraire 2300 lignes pour chaque ville

```{r}
by_year = by_loca %>% filter(Year >= 2010 & Year <= 2017) 
data_year<- by_year %>% group_by(Location)
data_year = data_year %>% filter(n() > 2300)
data_year <- data_year %>% slice(1:2300)
head(data_year)
```
#Etudions la direction du vent pour chaque ville 

```{r}
list = data_year %>% group_by(Location, WindGustDir) %>% count()
```

#Construction d'un nouveau dataframe du type Election President
#Individus : les villes
#Variables : les direction du WindGustDir

```{r}
windDir = list$WindGustDir[1:16]
ville = (list %>% group_by(Location) %>% slice(1))$Location

#DataFrame que nous allons faire AFD
dataAFD = matrix(data=NA,nrow=25,ncol=16)
rownames(dataAFD)=ville
colnames(dataAFD)=windDir

for (i in 1:12)
  dataAFD[,i]=(data_year %>% filter(WindGustDir == windDir[i]) %>% count())$n
for (i in 14:16)
  dataAFD[,i]=(data_year %>% filter(WindGustDir == windDir[i]) %>% count())$n

#Cas particulier pour SW : il faut ajouter 0 pour Cairns
windSW = (data_year %>% filter(WindGustDir == windDir[13]) %>% count())
dataAFD[,13]= c((windSW$n)[1:4],0,(windSW$n)[5:24])

#Convertir en type DataFrame
dataAFD = as.data.frame(dataAFD)
```

```{r}
head(dataAFD)
```
```{r}
str(dataAFD)
```




# Un breif PCA -----------------------------------------

```{r}
res = PCA(dataAFD)
```
On observe que 
- le premier axe représente plus l'opposition  East / West
- le deuxieme axe représente plus l'opposition SN / WE

# AFD commence ----------------------------------------------

## La part de chaque direction du vent

```{r}
barplot(apply(dataAFD, 2, sum)/sum(dataAFD), las=3)
```

On observe que les vents qui viennent de l'est et de l'ouest sont plus représentatifs.

## Les villes en terme de la direction du vent

```{r}
barplot(apply(dataAFD, 1, sum)/sum(dataAFD), las=3)
```

Les parts de chaque ville sont équitables, car nous avons extrait 2300 jours pour chaque ville.

```{r}
chisq.test(dataAFD)
```

pvalue < 0.05 => On rejette H0 => les deux variables sont liées, et ne sont  donc pas indépendantes



```{r}
res=CA(dataAFD)
```
```{r}
summary(res)
```


```{r}
res$eig
```

On garde 5 axes pour que l'information soit représentée de manière satisfaisante (82,6%).
```{r}
barplot(res$eig[, 2])
```
```{r}
plot(res, invisible="row")
```
```{r}
res$col$cos2
```


Direction bien représentés
```{r}
plot(res, invisible="row", selectCol="cos2 0.6")
```

Seuls les vents qui viennent de la direction de l'Est sont bien représentés

```{r}
res$col$contrib
```

```{r}
plot(res, invisible="row", selectCol="contrib 8")
```

Axe 1: ENE / N
Axe 2: SW / SE

## Regarder axe 1 et 3

```{r}
plot(res, invisible="row", selectCol="contrib 8", axe=c(1, 3))
```

##Regarder axe 3 et 4

```{r}
plot(res, invisible="row", selectCol="contrib 8", axe=c(3, 4))
```

Axe 3: NE / SE
Axe 4: NNW / W

##Regarder axe 1 et 5
```{r}
plot(res, invisible="row", selectCol="contrib 8", axe=c(1, 5))
```

Axe 5: N / NE





```{r}
plot(res, selectRow = "cos2 0.6", selectCol = "cos2 0.5")
```

- Il y a des régions dont les résultats sont proches des résultats nationaux : des points qui sont proches du centre de gravité, par exemple : Mildura.
- Il y a des régions qui se ressemblent : des points bleus confondus, par exemple : WaggaWagga et PerthAirport.
- Townsville a surtout des vents qui viennent du ENE.
- Cairns a peu de vent qui vient du WSW.

Si on regarde un deuxième plan
```{r}
plot(res, selectRow = "cos2 0.6", selectCol = "cos2 0.5", axe=c(3, 4))
```

- Hobart a surtout du vent vient de Nord-West


```{r}
profil.Mildura = round(dataAFD["Mildura", ]/sum(dataAFD["Mildura", ]), 2)
profil.Townsville = round(dataAFD["Townsville", ]/sum(dataAFD["Townsville", ]), 2)
profil.Hobart = round(dataAFD["Hobart", ]/sum(dataAFD["Hobart", ]), 2)
profil.Cairns = round(dataAFD["Cairns", ]/sum(dataAFD["Cairns", ]), 2)
profil.moyen = round(apply(dataAFD, 2, sum)/sum(apply(dataAFD, 2, sum)), 2)

M = rbind(profil.Mildura, profil.Townsville, profil.Hobart, profil.Cairns, moyen=profil.moyen)
M
```
```{r}
barplot(t(M), xlim=c(0, ncol(t(M)) + 3), col=1:16, legend.text=colnames(dataAFD), args.legend = list(x=ncol(t(M)) + 3), las=3)
```

